【裁判字號】    89,易,2185
【裁判日期】    891211
【裁判案由】    竊盜
【裁判全文】
臺灣臺南地方法院刑事判決                        八十九年度易字第二一八五號
    公  訴  人  台灣台南地方法院檢察署檢察官
    被      告  乙○○
右列被告因竊盜案件，經檢察官提起公訴 (八十九年度偵字第六一○○號)，本院判
決如左：
    主  文
乙○○竊盜，累犯，處有期徒刑壹年。
    事  實
一、乙○○於民國八十四年間因施用毒品案件，經台灣高等法院台南分院判處有期徒
    刑三年確定，指揮書執畢日期為八十七年七月十九日，仍不知悔改，復意圖為自
    己不法之所有，於八十九年三月底某日，在其台南縣關廟鄉○○村○○路二六０
    號住處，接續於上午九時四十分許，竊取其父丙○○所有置於房間抽屜內之現金
    新台幣（下同）一萬八千元；又於上午十時三十分許，竊取一萬二千元；再於下
    午十四時十分許，竊取二萬元，共計三次竊取五萬元。嗣經丙○○於八十九年四
    月十九日發現上情報警查獲。
二、案經丙○○訴由台南縣警察局歸仁分局報請台灣台南地方法院檢察署檢察官偵查
    起訴。
    理  由
一、訊據被告乙○○固供承有竊取其父金錢之事實不諱，惟辯稱：只有一次是偷一萬
    多元，另外二次伊有跟伊母親說過云云。經查，證人即被告之母甲○○到庭證稱
    ：「錢被偷的事我不知道，我兒子也沒有跟我說要拿那五萬元，我完全不知情。
    」等語，足徵被告所辯其中二次有先告知其母才去拿錢乙節與事實不符。又右開
    事實，業據告訴人丙○○指訴綦詳，同時被告於警訊中亦坦承同一天分三次竊取
    其父五萬元之事實不諱，核與被害人指訴失竊情節大致相符，故被告警訊中之自
    白堪信屬真實。嗣被告在審理中所辯顯係諉卸之詞，不足採信。本件事證已臻明
    確，被告犯行堪以認定，應依法論科。
二、核被告所為，係犯刑法第三百二十條第一項之竊盜罪。另公訴意旨認被告先後三
    次竊盜行為，係基於概括犯意所為，係屬連續犯，惟查告訴人之五萬元是置放同
    一地點，被告乃於同一天內分三次竊取該五萬元，則被告犯罪之地點相同，先後
    三次行為之時間密切接近，侵害的又是告訴人同一之財產法益，各行為之獨立性
    極為薄弱，依一般社會健全觀念，在時間差距上，難以強行分開，在刑法評價上
    ，以視為數個舉動之接續施行，合為包括之一行為予以評價，較為合理，職是，
    應認被告所為係屬接續犯，而為包括之一罪（最高法院八十六年度台上字第三二
    九五號判例參照），公訴意旨所認尚有未洽，併予敘明。又被告於八十四年間因
    施用毒品案件，經台灣高等法院台南分院判處有期徒刑三年確定，指揮書執畢日
    期為八十七年七月十九日，有台灣高等法院被告全國前案紀錄表、台灣台南地方
    法院檢察署刑案資料查註紀錄表各乙紙在卷可參，其於五年內再犯本件有期徒刑
    以上之罪，為累犯，應加重其刑。爰審酌被告之品行、犯罪動機、目的、手段、
    所生之危害及犯罪後飾詞狡辯圖卸免罪責之態度等一切情狀，量處如主文所示之
    刑，以資懲儆。
三、據上論結，應依刑事訴訟法第二百九十九條第一項前段，刑法第三百二十條第一
    項、第四十七條，罰金罰鍰提高標準條例第一條前段，判決如主文。
本案經檢察官胡平貴到庭執行職務。
中    華    民    國      八十九    年      十二      月      十一      日
                                     臺灣臺南地方法院刑事第一庭
                                         法  官  彭  喜  有
右正本證明與原本無異
如不服本判決，應於送達後十日內，向本院提出上訴狀
                                         書記官   楊  育  民
中    華    民    國      八十九    年      十二      月      十一      日
附錄本案論罪科刑法條全文
刑法第三百二十條第一項：
  意圖為自己或第三人不法之所有，而竊取他人之動產者，為竊盜罪，處五年以下有
  期徒刑、拘役或五百元以下罰金。


司法院資訊處製作；財團法人民間司法改革基金會備份。
